臺灣臺中地方法院刑事裁定
110年度撤緩字第135號
聲  請  人  臺灣臺中地方檢察署檢察官
受  刑  人  李永鵬


上列被告因詐欺案件（臺灣高等法院臺中分院108年度上訴字第1
672號），經檢察官聲請撤銷緩刑之宣告（110年度執聲字第1905
號），本院裁定如下：
    主    文
李永鵬之緩刑宣告撤銷。
    理    由
一、聲請意旨略以：受刑人李永鵬前因詐欺案件，經臺灣高等法
    院臺中分院以108年度上訴字第1672號判決處有期徒刑6月，
    緩刑2年，緩刑期間付保護管束，於民國108年11月27日確定
    ，詎其於保護管束期間再涉犯詐欺案件，經臺灣臺中地方檢
    察署（下稱臺中地檢署）檢察官以110年度偵字第2258號提
    起公訴，現由本院審理中；另受刑人已連續5次未向臺中地
    檢署報到執行保護管束，且於110年3月12日未向檢察官聲請
    而擅自出境，經核受刑人所為，已違反保安處分執行法第74
    條之2第1、2、4、5款規定，情節重大，爰依保安處分執行
    法第74條之3第1項、刑事訴訟法第476條規定，聲請撤銷緩
    刑之宣告等語。
二、按受保護管束人在保護管束期間內，應遵守左列事項：一、
    保持善良品行，不得與素行不良之人往還。二、服從檢察官
    及執行保護管束者之命令。三、不得對被害人、告訴人或告
    發人尋釁。四、對於身體健康、生活情況及工作環境等，每
    月至少向執行保護管束者報告一次。五、非經執行保護管束
    者許可，不得離開受保護管束地；離開在10日以上時，應經
    檢察官核准；受保護管束人違反前條各款情形之一，情節重
    大者，檢察官得聲請撤銷保護管束或緩刑之宣告，保安處分
    執行法第74條之2、第74條之3第1項分別定有明文。
三、經查：
　㈠受刑人住所設於臺中市○區○○街000巷00○0號，有個人戶籍資
    料查詢結果1紙在卷可稽。是本案由臺中地檢署檢察官聲請
    本院裁定撤銷受刑人之緩刑宣告，程序上合於規定，先予敘
    明。
　㈡受刑人前因詐欺案件，經本院108年度訴字第206號判決處有
    期徒刑6月，上訴後，經臺灣高等法院臺中分院以108年度上
    訴字第1672號判決處有期徒刑6月，緩刑2年，緩刑期間付保
    護管束，於108年11月27日確定，緩刑期間為108年11月27日
    至110年11月26日等情，有臺灣高等法院被告前案紀錄表存
    卷可參，堪先認定。
　㈢受刑人於108年12月24日至臺中地檢署觀護人室報到時，已閱
    畢「受保護管束人應遵守事項暨報到具結書」，其內容亦經
    觀護人當場解說，受刑人已完全瞭解，當絕對遵從，或有違
    反應遵守事項之情形因而被撤銷假釋、緩刑或保護管束，絕
    無異議等情，有受刑人簽署之受保護管束人應遵守事項暨報
    到具結書1份在卷可查（見108年度執護字第1406號卷宗）。
    又受刑人於109年12月3日向臺中地檢署觀護人報到時，亦已
    明瞭受刑人必須住在戶籍所在地，離開受保護管束地，應告
    知觀護人，離開10日以上者，必須經檢察官核准之規定，亦
    有受刑人簽署之緩刑受保護管束人保護管束期間報到須知附
    卷可佐（見108年度執護字第1406號卷宗），足認受刑人對
    於保安處分執行法第74條之2第5款「非經執行保護管束者許
    可，不得離開受保護管束地；離開在10日以上時，應經檢察
    官核准」規定，已清楚瞭解。然受刑人於110年3月12日起即
    已出境，迄本院於110年9月13日查詢日止，均未有入境紀錄
    ，此有入出境資訊連結作業1紙存卷可參，卷內復無檢察官
    核准受刑人出境之相關資料，足認受刑人有違反保安處分執
    行法第74條之2第5款規定之情形，而依其未經檢察官核准即
    擅自出境，且出境期間甚長，亦堪認其違反情節重大。審酌
    受刑人受前揭緩刑之寬典，猶不知謹慎行為，在保護管束期
    間內，仍違反上開保護管束所應遵守事項且情節重大，足認
    其未能藉由緩刑宣告以達成自我警惕之效果，自有撤銷緩刑
    宣告以執行刑罰之必要。
　㈣駁回部分：
　　1.聲請意旨雖敘明受刑人已連續5次未報到執行保護管束等
      語。然依觀護人簽呈內容所載，受刑人應係於109年4月7
      日、109年11月17日、110年1月26日、110年4月20日、110
      年5月18日未報到執行保護管束，有簽呈1紙在卷可佐。而
      受刑人於109年5月12日、109年6月9日、109年7月14日、1
      09年8月11日、109年9月18日、109年12月1日、110年2月9
      日、110年2月26日、110年3月9日、110年3月12日均有報
      到執行保護管束之紀錄，有上開日期之執行保護管束情形
      約談報告表附卷可稽，堪認聲請意旨所述受刑人「已連續
      5次未報到」等語，與卷證尚有不符，尚難認受刑人違反
      保安處分執行法第74條之2第2、4款規定且情節重大。
　  2.聲請意旨雖認受刑人違反保安處分執行法第74條之2第1款
      ，即受刑人未遵守保持善良品行，不得與素行不良之人往
      還等語。然聲請意旨並未敘明受刑人違反上開規定之具體
      情節為何，自難認定受刑人有聲請意旨此部分所指情形。
　  3.聲請意旨雖敘及受刑人於保護管束期間再涉犯詐欺案件，
      經臺中地檢署檢察官以110年度偵字第2258號提起公訴，
      現由本院審理中等語。然受刑人上開案件現仍由本院以11
      0年度金訴字第342號審理中，尚未確定，是此部分事由不
      符刑法第75條或同法第75條之1所定應撤銷或得撤銷緩刑
      之要件，無從予以審酌，附此敘明。
四、依刑事訴訟法第476條，保安處分執行法第74條之3第1項，
    裁定如主文。 
中　　華　　民　　國　　110 　年　　9 　　月　　22　　日
                  刑事第十四庭  法  官  田雅心
以上正本證明與原本無異。
如不服本裁定，應於收受送達後5日內向本院提出抗告狀。（應
附繕本）
　　　　　　　　　　　　　　　  書記官   王嘉麒
中　　華　　民　　國　　110 　年　　9 　　月　　22　　日